【裁判字號】    98,交聲,3716
【裁判日期】    981020
【裁判案由】    交管條例聲異
【裁判全文】
臺灣板橋地方法院交通事件裁定       98年度交聲字第3716號
原處分機關  交通部公路總局臺北區監理所板橋監理站
異  議  人
即受處分人  甲○○
上列異議人即受處分人因違反道路交通管理處罰條例案件，不服
原處分機關於民國98年9 月14日所為之裁決處分（裁決書案號：
板監裁字第裁41-C00000000號），聲明異議，本院裁定如下：
    主  文
異議駁回。
    理  由
一、原處分意旨略以：異議人即受處分人甲○○於民國九十八年
    九月十二日凌晨四時二十三分許，騎乘車號九ＨＧ一八八九
    號重型機車，行經臺北縣中和市○○路七四號，因「酒測值
    達每公升０‧五二毫克」之違規，為警攔停當場舉發，乃依
    道路交通管理處罰條例第三十五條第一項、第二十四條第一
    項第二款（移送書漏引第二十四條第一項第二款部分）規定
    ，裁處罰鍰新臺幣（下同）三萬元，並吊扣駕駛執照十二個
    月，及應接受道路交通安全講習。異議人則以：伊當日凌晨
    三、四點，因身體不適至住家附近尋找藥房未果後返回住處
    途中，因未曾半夜出門，且因剛搬家而對住家附近不熟悉，
    已到住家門口，在找尋停車位時被員警攔下開單；伊近期因
    失業所苦，又身體不適，員警還不通人情，於無人的大半夜
    ，且伊已在住家樓下找停車位時，員警說伊搖搖晃晃才攔下
    ，但員警不去抓犯人，而在上址為難身體不適的國民云云，
    表明不服而提出異議。
二、按汽車（含機車，下同）駕駛人飲用酒類或其他類似物後其
    吐氣所含酒精濃度超過每公升０‧二五毫克或血液中酒精濃
    度超過百分之０‧０五以上者，不得駕車，道路交通安全規
    則第一百十四條第二款定有明文。次按汽車駕駛人，駕駛汽
    車經測試檢定有酒精濃度超過規定標準者，處一萬五千元以
    上六萬元以下罰鍰，並當場移置保管其車輛及吊扣其駕駛執
    照一年；又汽車駕駛人有同條例第三十五條第一項規定之情
    形者，應接受道路交通安全講習，道路交通管理處罰條例第
    三十五條第一項第一款、第二十四條第一項第二款亦分別有
    明文規定。
三、經查：本件異議人即受處分人甲○○於九十八年九月十二日
    凌晨四時許，騎乘車牌號碼九ＨＧ一八八九號重型機車，行
    經臺北縣中和市○○路七四號，因酒後騎乘機車為警當場攔
    停，並提供漱口及休息十五分鐘後，於同日凌晨四時二十三
    分許，以酒精測試器測得其吐氣所含酒精濃度達零點五二MG
    /L，並當場掣單舉發之事實，有臺北縣政府警察局北縣警交
    大字第Ｃ00000000號舉發違反道路交通管理事件通
    知單影本、酒精測試紀錄單影本各一紙附卷可參，且觀之異
    議人提出聲明異議狀陳稱：伊當日凌晨三、四點，因身體不
    適至住家附近尋找藥房未果後返回住處途中，因未曾半夜出
    門，且因剛搬家而對住家附近不熟悉，已到住家門口，在找
    尋停車位時被員警攔下開單等語，堪認異議人已自承其舉發
    前有騎乘機車為警攔停並實施酒測之情形，且異議人對其飲
    酒後騎車為警攔停並測得吐氣所含酒精濃度達零點五二MG/L
    等情，亦未爭執，是異議人於上揭時地有酒後騎乘機車經測
    試檢定酒精濃度超過規定標準之違規行為，應堪認定。至異
    議人辯稱：伊因失業所苦，又身體不適，員警不通人情，於
    深夜在伊住家樓下找尋停車位時，將伊攔停開單舉發，員警
    顯係為難身體不適的異議人云云，然異議人於飲酒後，身體
    不適之情形下，猶於夜間騎乘機車上路，對一般往來之公眾
    及駕駛人自身皆具有高度危險性，故員警將異議人攔停舉發
    處罰，自屬合法，異議人上開所辯情詞，於法不合，亦非為
    構成免罰之理由。
四、綜上所述，本件異議人有酒後騎乘機車經測試檢定酒精濃度
    超過規定標準之違規行為，洵堪認定。從而，原處分機關援
    引首揭及違反道路交通管理事件統一裁罰基準表等規定，裁
    處異議人罰鍰三萬，並吊扣駕駛執照十二個月，及應接受道
    路交通安全講習，核無違誤，量罰亦屬妥適，應予維持，
    本件異議為無理由，應予駁回。
據上論斷，應依道路交通管理處罰條例第八十七條第二項，道路
交通案件處理辦法第十九條，裁定如主文。
中    華    民    國    98    年    10    月    20    日
                      交通法庭  法  官 楊 志 雄
以上正本證明與原本無異
如不服本裁定應於送達後五日內向本院提出抗告狀
                                書記官 陳 春 銘
中    華    民    國    98    年    10    月    20    日


司法院資訊處製作；財團法人民間司法改革基金會備份。
